【裁判字號】    98,簡上,362
【裁判日期】    981030
【裁判案由】    毀損
【裁判全文】
臺灣臺北地方法院刑事判決             98年度簡上字第362號
上  訴  人  臺灣臺北地方法院檢察署檢察官
被      告  甲○○
上列上訴人因被告毀損案件，不服中華民國98年 8月17日本院98
年度簡字第3171號第一審簡易判決（聲請簡易判決處刑案號：98
年度偵字第13424 號），提起上訴，本院管轄之第二審合議庭判
決如下：
    主  文
上訴駁回。
    事實及理由
一、本案經本院審理結果，認原審以被告甲○○所為係犯毀損罪
    ，而處拘役三十日，如易科罰金，以新臺幣一千元折算一日
    ，其認事用法均無違誤，量刑亦稱妥適，應予維持，並引用
    原審簡易判決書記載之事實、證據及理由（如附件）。
二、檢察官據告訴人乙○○之請求上訴，雖以：被告換鎖時，告
    訴人固不在現場，然經詢問當日換鎖之鎖匠稱被告當時手持
    鐵棍在旁有攻擊之意圖，所幸房客、告訴人及家人均未在屋
    內，被告顯有強暴、脅迫行為，另告訴人之房屋原出租他人
    使用，案發時房客雖早已遷出，然告訴人之父母仍每日前往
    打掃、活動，是被告無故侵入屋內躲藏，顯有侵入住宅之犯
    行，原審僅量處拘役三十日，顯然過輕云云。惟按刑法第三
    百零四條之強制罪，須以強暴脅迫使人行無義務之事或妨害
    人行使權利，始克成立，而強暴脅迫之對象，實務上及學者
    通說，皆以對「人」直接或間接施強暴脅迫為限，對「物」
    不包括在內（最高法院二十二年度上字第二０三七號、臺灣
    高等法院八十五年度上更（一）字第一一九０號判決意旨參
    照），被告帶同鎖匠前往告訴人之房屋更換新鎖之際，告訴
    人或其家屬、房客既不在場，無從對「人」實施強暴脅迫，
    且被告更換新門鎖之後，又未直接或間接對人施強暴脅迫之
    手段，自與刑法第三百零四條第一項之構成要件不合；再按
    刑法第三百零六條第一項所謂無故侵入他人住宅或建築物，
    所保護之客體為個人居住之安寧與私人生活之秘密之保持，
    重在居住之事實（臺灣高等法院八十年度上易字第三五五四
    號判決意旨參照），本案被告未獲告訴人同意，即進入告訴
    人之房屋，固有未妥，然斯時該屋既經告訴人委託房屋仲介
    公司出售中，而屬無人居住使用之空屋，核與刑法第三百零
    六條第一項之構成要件有間，殊難逕以該罪相繩；是原審量
    刑並無不合，上訴意旨指摘原判決不當，為無理由，應予駁
    回。
三、被告經合法傳喚，無正當理由，未於審理期日到庭，爰不待
    其陳述，逕行判決。
據上論斷，應依刑事訴訟法第三百七十一條、第四百五十五條之
一第一項、第三項、第三百六十八條、第三百七十三條，判決如
主文。
本案經檢察官孟令士到庭執行職務
中    華    民    國    98    年    10    月    30    日
                  刑事第八庭審判長法  官  林鳳珠
                                  法  官  楊蕙芬
                                  法  官  陳芃宇
以上正本證明與原本無異。
本件不得上訴。
                                  書記官  徐鶯尹
中    華    民    國    98    年    11    月    2     日


司法院資訊處製作；財團法人民間司法改革基金會備份。
